【裁判字號】    96,小上,105
【裁判日期】    970630
【裁判案由】    侵權行為損害賠償
【裁判全文】
臺灣臺北地方法院民事裁定             96年度小上字第105號
附帶上訴人    乙○○
附帶被上訴人  甲○○
上列當事人間請求侵權行為損害賠償事件，附帶上訴人對於民國
九十六年八月二十一日本院臺北簡易庭九十六年度北小字第二二
０九號第一審判決提起附帶上訴，本院裁定如下：
    主    文
附帶上訴駁回。
第二審附帶上訴訴訟費用新臺幣壹仟伍佰元由附帶上訴人負擔。
    理    由
一、按民事訴訟法第三編第一章第四百六十條關於被上訴人於言
    詞辯論終結前，得為附帶上訴之規定，於小額事件之上訴程
    序並未準用之，此觀民事訴訟法第四百三十六條之三二第一
    項、第二項規定即明。又對於小額程序之第一審裁判，得上
    訴或抗告於管轄之地方法院，其審判以合議行之；對於前項
    第一審裁判之上訴或抗告，非以其違背法令為理由，不得為
    之；上訴狀內應記載上訴理由，表明下列各款事項︰(一)原判
    決所違背之法令及其具體內容；(二)依訴訟資料可認為原判決
    有違背法令之具體事實，民事訴訟法第四百三十六之二四條
    、第四百三十六之二五條定有明文。而所謂違背法令，依同
    法第四百三十六條之三十二第二項準用第四百六十八條及第
    四百六十九條第一款至第五款規定，指判決不適用法規或適
    用不當、判決法院組織不合法、應迴避之法官參與裁判、法
    院於權限之有無辨別不當或違背專屬管轄之規定、當事人於
    訴訟未經合法代理、違背言詞辯論公開規定之情形，是對於
    小額事件第一審裁判提起上訴，如以原判決有民事訴訟法第
    四百六十九條第一至五款之事由者，其上訴狀或理由書應表
    明該判決有合於各該條款規定情形之具體內容，及係據何訴
    訟資料認判決有合於該款違背法令之具體事實，如依同法第
    四百六十八條規定以原判決有不適用法規或適用法規不當為
    理由時，其上訴狀或理由書應有具體之指摘，並揭示該法規
    之條項或其內容，若係成文法以外之法則，亦應揭示該法則
    之旨趣，倘為司法院解釋或本院之判例，則應揭示該判解之
    字號或其內容，暨具體指摘所憑藉之訴訟資料，上訴狀或理
    由書如未依上述方式表明，或其所表明者顯與上開法條規定
    不合時，即難認為已合法表明上訴理由，其上訴自非合法，
    最高法院七十一年台上字第三一四號著有判例可資參照。
二、本件附帶上訴意旨略以：被告甲○○即上訴人所提上訴狀，
    係為無罪之辯解，明顯違反民事訴訟法第二百三十二條第三
    項規定，應予駁回，並聲明：原判決關於裁定更正之金額部
    分廢棄，上開廢棄部分，駁回上訴人第一審之訴。
三、經查：
（一）本件附帶上訴人即被上訴人乙○○於原審起訴請求甲○○
      、張姝涵連帶給付新臺幣（下同）五萬七千五百元，及自
      起訴狀繕本送達翌日起至清償日止，按週年利率百分之五
      計算之利息，為標的金額在十萬元以下關於請求給付金額
      之訴訟，適用小額程序，經原審於九十六年八月二十一日
      判決甲○○應給付乙○○三萬一千五百元，及自九十五年
      六月二日起至清償日止，按週年利率百分之五計算之利息
      ，駁回乙○○其餘請求，甲○○於九十六年九月三日就原
      判決不利於其之部分上訴，乙○○於九十七年二月二十六
      日就原判決不利於其之部分附帶上訴，但上訴程序並未準
      用民事訴訟法第三編第一章第四百六十條關於被上訴人於
      言詞辯論終結前，得為附帶上訴之規定，前已述及，是本
      件附帶上訴於法已有未合。
（二）況附帶上訴人提起本件上訴，僅係就原審認定事實之職權
      行使指為不當，而未具體表明原判決有何不適用法規或適
      用法規不當，或有何合於民事訴訟法第四百六十九條第一
      至五款之情事，及所憑據之訴訟資料，難認對該判決之如
      何違背法令已有具體之指摘，揆諸上揭判例、法條，本件
      上訴於法顯有未合，不應准許。
四、本件第二審附帶上訴部分訴訟費用，確定為如主文第二項所
    示金額。
五、據上論結，本件附帶上訴為不合法。依民事訴訟法第四百三
    十六條之三十二第一項、第二項、第四百四十四條第一項前
    段、第四百三十六條之十九第一項、第九十五條、第七十八
    條，裁定如主文。
中    華    民    國    97    年    6     月    30    日
                  民事第一庭審判長法  官  李昆曄
                                  法  官  蔡和憲
                                  法  官  洪文慧
以上正本係照原本作成。
本裁定不得再抗告。
中    華    民    國    97    年    7     月     1    日
                                  書記官  林芝儀


司法院資訊處製作；財團法人民間司法改革基金會備份。
